【裁判字號】    97,交聲,1138
【裁判日期】    980220
【裁判案由】    聲明異議
【裁判全文】
臺灣臺南地方法院交通事件裁定        97年度交聲字第1138號
移送機關    交通部公路總局嘉義區監理所麻豆監理站
受處分人
即異議人    勇鑫交通企業有限公司
法定代理人  甲○○
上列受處分人因違反道路交通管理處罰條例案件，對於交通部公
路總局嘉義區監理所麻豆監理站，民國97年10月29日所為之裁決
處分（處分案號：麻監裁罰字第裁75-V00000000號），聲明異議
，本院裁定如下：
      主  文
異議駁回。
      理  由
一、原處分意旨略以：異議人即受處分人勇鑫交通企業有限公司
    （下稱異議人）所有之車號467-JF號營業貨運曳引車，核重
    43公噸，於民國97年8月13日下午3時15分許，載重砂石48公
    噸，經駕駛人洪宗華駕駛行駛至屏東縣臺三線415公里處，
    因超載遭屏東縣警察局警員 (下稱舉發機關)予以製單舉發
    ，嗣原處分機關即交通部公路總局嘉義區監理所麻豆監理站
    ，以異議人違規事實明確，依道路交通管理處罰條例 ( 下
    稱處罰條例)第29條之2第1項、第3項 (原處分機關未引第1
    項)之規定，裁處異議人罰鍰新臺幣（下同）15,000元並記
    該汽車違規紀錄1次等語。
二、異議意旨略以：本件舉發警員未會同司機洪宗華前往經檢驗
    合格之地磅站過磅，即開立罰單，原處分機關顯未盡舉證責
    任，為此聲明異議。
三、按汽車裝載貨物超過核定之總重量、總聯結重量者，處汽車
    所有人罰鍰，並記汽車違規紀錄一次。又有該項規定之情形
    者，應責令改正或當場禁止通行，並處1,0000元罰鍰，超載
    10公噸以下者，以總超載部分，每1公噸加罰1,000元；未滿
    1公噸以1公噸計算。處罰條例第29條之2第1項前段、第3項
    前後段分別定有明文。
四、本院審酌：
  (一)異議人所有之車號467-JF號營業貨運曳引車，核重43公噸，
    於97年8月13日下午3時15分許，載運砂石，經駕駛人洪宗華
    駕駛行駛至屏東縣臺三線415公里處，經舉發機關以超載為
    由，予以製單舉發，嗣原處分機關依處罰條例第29條之2第1
    項、第3項 (原處分機關未引第1項)之規定，裁處異議人罰
    鍰15,000元並記該汽車違規紀錄1次之事實，有：裁決書、
    舉發通知單等件為證，且為異議人所不爭，此部分事實當可
    認定。
  (二)次查：本件舉發員警劉昱岑證稱：當時駕駛洪宗華出示駕照
    、行照及出貨單0022號，出貨單總重為48,000KG，超重5,
    000KG，即予告發，經司機簽收等語，有調查報告表附卷可
    佐（見本院卷第25頁），審酌出貨單為出貨時所磅秤，若出
    貨重量不足而與出貨單所載重量有所齟齬時，司機洪宗華豈
    無爭執之理？是該出貨單所載總重，自可採為憑信之數據。
    縱舉發員警未再為過磅，亦難謂有何違誤。是異議人據此抗
    辯舉發不具正確性云云，並無理由。
五、綜上所述，異議人於前述時、地之違規事實既可認定，原處
    分機關裁處異議人罰鍰15,000元並記該汽車違規紀錄1次，
    經核於法即無違誤，異議人異議內容，並無理由，應予駁回
    。
六、據上論斷，應依道路交通案件處理辦法第19條，裁定如主文
    。
中    華    民    國    98    年    2     月    20    日
                  交通法庭   法  官  廖建彥
以上正本證明與原本無異。
如不服本裁定應於送達後5日內向本院提出抗告狀（應附繕本）
。
                             書記官  吳揆滿
中    華    民    國    98    年    2     月    20    日


司法院資訊處製作；財團法人民間司法改革基金會備份。
